臺灣臺中地方法院刑事判決
111年度易字第1032號
公  訴  人  臺灣臺中地方檢察署檢察官
被      告  鄭植夫


上列被告因竊盜案件，經檢察官提起公訴（111年度偵字第20398
號），嗣本院準備程序時，被告就被訴事實為有罪之陳述，經本
院告知簡式審判程序意旨，並聽取公訴人及被告之意見後，本院
裁定改依簡式審判程序審理，並判決如下：
    主    文
鄭植夫犯攜帶兇器毀越門窗、安全設備竊盜罪，累犯，處有期徒
刑陸月，如易科罰金，以新臺幣壹仟元折算壹日。扣案之柴刀壹
把、檳榔刀壹把，均沒收。
    犯罪事實
一、鄭植夫意圖為自己不法之所有，於民國111年4月7日凌晨0時
    許，持自備之客觀上足供兇器使用之柴刀、檳榔刀各1把，
    在臺中市○○區○○路00○0號旁羅燕芬經營之后宮檳榔攤，以檳
    榔刀、柴刀撬開檳榔攤後門門鎖後，潛入檳榔攤內竊取香菸
    63包(市價約新臺幣[下同]6500元)、現金1375元，得手後步
    行逃逸，行經神岡區八德路九如巷內時，因形跡可疑為警攔
    檢而查獲，並扣得香菸63包、現金1375元(均已發還)及犯罪
    工具柴刀、檳榔刀各1把。
二、案經羅燕芬訴由臺中市政府警察局豐原分局報告臺灣臺中地
    方檢察署檢察官偵查起訴。
    理    由
一、本案被告所犯為死刑、無期徒刑、最輕本刑為三年以上有期
    徒刑之罪或高等法院管轄第一審案件以外之罪，於準備程序
    進行中，被告先就被訴事實為有罪之陳述，經公訴人、被告
    同意後，本院裁定進行簡式審判程序（見本院卷第48、51頁
    ）。簡式審判程序之證據調查，不受刑事訴訟法第159條第1
    項、第161條之2、第161條之3、第163條之1及第164 條至第
    170條規定之限制，刑事訴訟法第273條之1第1項、第273條
    之2分別定有明文，合先敘明。
二、上開犯罪事實，業據被告於本院審理時坦承不諱（見本院卷
    第47、56、57頁），核與證人即告訴人羅燕芬警詢之證述大
    致相符（見偵卷第39-43頁）。並有員警職務報告書（見偵
    卷第31頁）、臺中市政府警察局豐原分局搜索扣押筆錄、扣
    押物品目錄表（見偵卷第51-63頁）、贓物認領保管單（見
    偵卷第67頁）、蒐證照片（見偵卷第69-81頁）在卷可稽。
    被告前揭具任意性自白核與事實相符而堪採信，本案事證已
    臻明確，被告犯行堪以認定，應予依法論科。
三、論罪科刑：
㈠、核被告鄭植夫所為，係犯刑法第321條第1項第2款、第3款之
    攜帶兇器毀越門窗、安全設備竊盜罪。
㈡、被告前因不能安全駕駛罪，經本院以110年度豐交簡字第624
    號判處有期徒刑2月確定，110年11月15日易科罰金執行完畢
    ，上開刑之加重事實，為被告坦承不諱（見本院卷第57頁）
    ，並有檢察官提出之刑案資料查註紀錄表（見偵卷第5頁）
    在卷可稽。其於執行完畢後5 年內故意再犯本案有期徒刑以
    上之罪，為累犯，參酌大法官釋字第775 號解釋之意旨，被
    告前案與本案罪質與罪名均不相同，爰不依刑法第47條加重
    其刑。
㈢、爰審酌被告不思循正當途徑獲取財物，竟持兇器破壞告訴人
    檳榔攤之門鎖，進入檳榔攤行竊，造成告訴人受有損失，所
    為應予非難。又審酌被告坦承犯行，已經與告訴人達成和解
    並賠償之犯後態度。並審酌告訴人已經撤回告訴不再追究之
    情形。以及審酌被告除前揭構成累犯之前科紀錄外，另有妨
    害公務前科紀錄之素行。暨審酌被告於本院審理時所供述及
    具狀陳報之教育程度、職業、家庭經濟狀況、健康狀況（見
    本院卷第21、58頁），量處如主文所示之刑，並諭知易科罰
    金之折算標準，以示懲儆。
四、沒收部分：
㈠、犯罪所得，屬於犯罪行為人者，沒收之，於全部或一部不能
    沒收或不宜執行沒收時，追徵其價額。犯罪所得已實際合法
    發還被害人者，不予宣告沒收或追徵。刑法第38條之1 第1 
    項、第3 項、第5項定有明文。經查，本案被告竊得之香菸6
    3包、現金1375元，因被告犯後即遭警查獲，犯罪所得均遭
    扣案且發還告訴人，有臺中市政府警察局豐原分局搜索扣押
    筆錄、扣押物品目錄表、贓物認領保管單在卷可憑（見偵卷
    第51-61、67頁）。依法自不再宣告沒收。
㈡、供犯罪所用、犯罪預備之物或犯罪所生之物，屬於犯罪行為
    人者，得沒收之。刑法第38條第2項定有明文。經查，被告
    自承係持柴刀1把、檳榔刀1把破壞告訴人檳榔攤之後門（見
    偵卷第35頁），上開物品於被告經警查獲時亦一同扣案，有
    臺中市政府警察局豐原分局搜索扣押筆錄、扣押物品目錄表
    、扣押物品照片可稽（見偵卷第51-57、63、115頁）。依法
    均應宣告沒收。　　
據上論斷，應依刑事訴訟法第273條之1第1項、第299條第1項前
段，判決如主文。
本案經檢察官黃政揚提起公訴，檢察官温雅惠到庭執行職務。
中　　華　　民　　國　　111 　年　　7 　　月　　25　　日
                  刑事第二庭    法  官  徐煥淵
以上正本證明與原本無異。
如不服本判決應於收受送達後20日內向本院提出上訴書狀，並應
敘述具體理由；其未敘述上訴之理由者，應於上訴期間屆滿後20
日內向本院補提理由書（均須按他造當事人之人數附繕本）「切
勿逕送上級法院」。
告訴人或被害人如不服判決，應備理由具狀向檢察官請求上訴，
上訴期間之計算，以檢察官收受判決正本之日起算。
                          　　　書記官   陳麗靜
中　　華　　民　　國　　111 　年　　7 　　月　　25　　日
附錄本案論罪科刑法條
中華民國刑法第321條
犯前條第1項、第2項之罪而有下列情形之一者，處6月以上5年以
下有期徒刑，得併科50萬元以下罰金：
一、侵入住宅或有人居住之建築物、船艦或隱匿其內而犯之。
二、毀越門窗、牆垣或其他安全設備而犯之。
三、攜帶兇器而犯之。
四、結夥三人以上而犯之。
五、乘火災、水災或其他災害之際而犯之。
六、在車站、港埠、航空站或其他供水、陸、空公眾運輸之舟、
    車、航空機內而犯之。
前項之未遂犯罰之。